【裁判字號】    95,訴,1034
【裁判日期】    950627
【裁判案由】    毒品危害防制條例
【裁判全文】
臺灣桃園地方法院刑事判決              95年度訴字第1034號
公 訴 人  臺灣桃園地方法院檢察署檢察官
被    告  甲○○
上列被告因違反毒品危害防制條例案件，經檢察官提起公訴（九
十五年度毒偵字第四九二號、第九八九號）及移送併案審理（九
十五年度毒偵字第二三八七號），被告於本院準備程序時就被訴
事實為有罪之陳述，經本院告知簡式審判程序之旨，並聽取檢察
官及當事人之意見後，本院合議庭裁定由受命法官獨任進行簡式
審判程序，判決如下：
    主  文
甲○○連續施用第一級毒品，累犯，處有期徒刑拾月。扣案內含
第一級毒品海洛因殘渣之夾鍊袋拾捌只沒收銷燬；注射針筒壹支
沒收之。
    事  實
一、甲○○前於民國九十一年間，因竊盜案件，經本院以九十一
    年度易字第四二二號判決判處有期徒刑七月確定，又因違反
    毒品危害防制條例案件經本院於九十一年十一月十五日以九
    十一年度訴字第一三六八號判處有期徒刑十月確定，復又再
    因竊盜案件經本院於九十二年四月二十三日以九十一年度易
    字第二一四○號判決判處有期徒刑十一月確定，上開三罪合
    併定應執行有期徒刑二年二月，於九十四年五月十日假釋出
    監，嗣於九十四年六月十八日保護管束期滿以已執行完畢論
    。甲○○另因施用毒品案件，經本院於八十八年十月十八日
    ，以八十八年度毒聲字第六一四九號裁定令入勒戒處所，施
    以觀察、勒戒，然因其有繼續施用傾向，本院乃於八十八年
    十一月三十日以八十八年度毒聲字七二四五號裁定施以強制
    戒治，嗣因戒治成效經評定為合格，經本院於八十九年四月
    二十日以八十九年度毒聲字第二八四○號裁定停止戒治，所
    餘戒治期間交付保護管束，然因其於保護管束期間違反相關
    規定，經本院於八十九年九月二十日以八十九年度毒聲字第
    五九五七號裁定撤銷停止戒治令入戒治處所施以強制戒治，
    於九十年十二月二日執行完畢出所後，又再度因施用毒品案
    件經本院於九十一年八月二十日，以九十一年度毒聲字第一
    五三○號裁定令入戒治處所，施以強制戒治，因其戒治成效
    經評定為合格，本院於九十二年十一月二十八日以九十二年
    度毒聲字第三六七一號裁定停止戒治交付保護管束，嗣於九
    十三年一月二十日因法律修正報結。詎其仍不知悔改，竟基
    於施用第一級毒品海洛因之概括犯意，於前開強制戒治執行
    完畢後之五年內即於九十四年十月某日某時起至九十五年三
    月十三日下午五時許為警採尿時起回溯二十六小時內某時止
    ，連續或在其位於桃園縣大園鄉五權村下埔六號住處或在蘆
    竹鄉大竹某加油站廁所內，施用第一級毒品海洛因多次。嗣
    於(一)）九十五年一月十二日上午十一時十分許，為警在桃園
    縣蘆竹鄉○○路與忠孝西路口查獲，並扣得內含第一級毒品
    海洛因殘渣之夾鍊袋一只；(二)）九十五年一月二十五日下午
    六時五分許，為警在桃園縣大園鄉五權村下埔六號查獲，並
    扣得內含第一級毒品海洛因殘渣之夾鍊袋袋十七只及被告所
    有預備供施用第一級毒品海洛因所用之注射針筒一支；(三)九
    十五年三月十三日下午二時四十一分，因係列管毒品人口，
    依規定前往桃園縣政府警察局大園分局接受驗尿，為警採尿
    後送檢驗結果尿液呈嗎啡陽性反應，而查悉上情。
二、案經桃園縣政府警察局大園分局報告臺灣桃園地方法院檢察
    署檢察官偵查起訴及桃園縣政府警察局大園分局報告臺灣桃
    園地方法院檢察署檢察官後移送併案審理。
    理  由
一、訊之被告甲○○對有於上揭時、地，連續施用第一級毒品海
    洛因多次之犯罪事實，於警詢、檢察官偵訊及本院審理時均
    坦承不諱，而被告於上開時間、地點為警查獲後所採集之尿
    液經送驗結果確呈嗎啡陽性反應，有臺灣檢驗科技股份有限
    公司所出具之濫用藥物尿液檢驗報告三紙在卷足憑，此外復
    有被告所有預備供施用第一級毒品海洛因所用之注射針筒一
    支扣案可資佐證。綜上，堪認被告自白與事實相符，當值採
    信。而被告前曾因施用毒品案件，經本院於八十八年十月十
    八日，以八十八年度毒聲字第六一四九號裁定令入勒戒處所
    ，施以觀察、勒戒，然因其有繼續施用傾向，本院乃於八十
    八年十一月三十日以八十八年度毒聲字七二四五號裁定施以
    強制戒治，嗣因戒治成效經評定為合格，經本院於八十九年
    四月二十日以八十九年度毒聲字第二八四○號裁定停止戒治
    ，所餘戒治期間交付保護管束，然因其於保護管束期間違反
    相關規定，經本院於八十九年九月二十日以八十九年度毒聲
    字第五九五七號裁定撤銷停止戒治令入戒治處所施以強制戒
    治，於九十年十二月二日執行完畢出所後，又再度因施用毒
    品案件經本院於九十一年八月二十日，以九十一年度毒聲字
    第一五三○號裁定令入戒治處所，施以強制戒治，因其戒治
    成效經評定為合格，本院於九十二年十一月二十八日以九十
    二年度毒聲字第三六七一號裁定停止戒治交付保護管束，嗣
    於九十三年一月二十日因法律修正報結，有臺灣高等法院被
    告前案紀錄表一紙在卷可稽，從而被告於前揭強制戒治執行
    完畢後五年內第二次犯本件施用毒品犯行，檢察官予以起訴
    ，於法要無不合。綜上所述，本件事證明確，被告犯行洵堪
    認定，應依法論科。
二、按海洛因屬毒品危害防制條例第二條第二項第一款所定之第
    一級毒品。是核被告所為，係犯毒品危害防制條例第十條第
    一項之施用第一級毒品罪。其施用第一級毒品前後持有第一
    級毒品之犯行，應為施用第一級毒品所吸收，不另論罪。又
    其先後多次施用第一級毒品之犯行，時間緊接，且方法相同
    ，又觸犯構成要件相同之罪，為連續犯，應依刑法第五十六
    條之規定，以一罪論，並加重其刑。另檢察官雖僅就被告自
    九十四年十月間某日某時許起至九十五年一月二十四日中午
    某時許止連續施用第一級毒品海洛因之犯行部分提起公訴，
    惟未論及被告另有自九十五年一月二十四日中午某時許止後
    迄同年三月十三日下午五時許為警採尿時起回溯二十六小時
    某時內止亦有施用第一級毒品海洛因犯行部分，然本院審理
    後，認前揭犯行與起訴事實有連續犯之裁判上一罪關係，已
    如前述，本院自應併予審究，併此敘明之。末按，被告因竊
    盜案件，經本院以九十一年度易字第四二二號判決判處有期
    徒刑七月確定，又因違反毒品危害防制條例案件經本院於九
    十一年十一月十五日以九十一年度訴字第一三六八號判處有
    期徒刑十月確定，復又再因竊盜案件經本院於九十二年四月
    二十三日以九十一年度易字第二一四○號判決判處有期徒刑
    十一月確定，上開三罪合併定應執行有期徒刑二年二月，於
    九十四年五月十日假釋出監，嗣於九十四年六月十八日保護
    管束期滿以已執行完畢論，此有臺灣高等法院被告前案紀錄
    表一份在卷可稽，是其於有期徒刑執行完畢後再犯本件有期
    徒刑以上之罪，為累犯，應依刑法第四十七條規定加重其刑
    。爰審酌被告坦承犯行，並表示悔改之意，犯後態度良好，
    犯罪之動機及目的在於追求刺激，曾施用毒品並經強制戒治
    ，仍未能革除惡習，復施用毒品，足見其戒毒意志不堅，與
    所生危害等一切情狀，量處如主文所示之刑。
三、沒收部分：
    扣案內含第一級毒品海洛因殘渣之夾鏈袋共十八只，該夾鏈
    袋內之殘渣，雖未經鑑驗，然被告於本院審理時坦承扣案之
    白色粉末即係其所施用之海洛因，又其為警查獲時所採集之
    尿液，經送驗結果，確均呈嗎啡陽性反應，已如前述，足徵
    夾鏈袋內之殘渣確係為第一級毒品海洛因無訛，且含第一級
    毒品海洛因殘渣之夾鏈袋因與第一級毒品海洛因無法分離，
    是應併依同條例第十八條第一項前段規定宣告沒收並諭知銷
    燬。另注射針筒一支係預備供被告施用第一級毒品安非他命
    所用，且為被告所有，業據被告供述在卷，爰依刑法第三十
    八條第一項第二款宣告沒收，併此序明。
據上論斷，應依刑事訴訟法第二百七十三條之一第一項、第二百
九十九條第一項前段，毒品危害防制條例第十條第一項、第十八
條第一項前段，刑法第十一條、第五十六條、第四十七條、第三
十八條第一項第二款，判決如主文。
本案經檢察官廖先志到庭執行職務。
中    華    民    國    95    年    6     月    27    日
                  臺灣桃園地方法院刑事第十庭
                             法  官   柯姿佐
以上正本證明與原本無異。
如不服本判決，應於判決送達後10日內向本院提出上訴狀（應附
繕本），上訴於臺灣高等法院。
                              書記官  洪明媚
中    華    民    國    95    年    6     月    29    日
本案論罪科刑法條：
毒品危害防制條例第10條
施用第一級毒品者，處 6 月以上 5 年以下有期徒刑。
施用第二級毒品者，處 3 年以下有期徒刑。
毒品危害防制條例第18條
查獲之第一、二級毒品及專供製造或施用第一、二級毒品之器具
，不問屬於犯人與否，均沒收銷燬之；查獲之第三、四級毒品及
製造或施用毒品之器具，無正當理由而擅自持有者，均沒入銷燬
之。但合於醫藥、研究或訓練之用者，得不予銷燬。
前項合於醫藥、研究或訓練用毒品或器具之管理辦法，由法務部
會同行政院衛生署定之。


司法院資訊處製作；財團法人民間司法改革基金會備份。
